

#### Контактные данные



https://github.com/VladimirovES



https://t.me/vladimirov\_ES



Vladimiroves.QA@gmail.com



+7 (913) 035-05-57



Россия, Санкт-петербург

#### Образование

авторский курс Вадима Ксендзова "Инструменты manual QA"

Теория тестирования

"Артём Русов QA Life" (certificate)

"Интерактивный тренажер по SQL" (certificate)

ПИ СФУ Тепловые электрические станции Высшее техническое 2013 - 2018

Английский язык В1/В2

## Достижения

Международный инженерный чемпионат по электроэнергетике "CASE-IN"

Второе место на Российском отборочном этапе.

Краевые соревнования по Баскетболу

**2013** г. - **2** место **2014** г. - **3** место

# Евгений **Владимиров**

**QA ENGINEER** 

Умения и навыки

#### Теория тестирования

Виды, уровни, методы тестирования. Клиент-серверная архитектура, REST/SOAP API, TCP/IP.

Составление тестовой документации. (link)

#### Postman (link)

Написание простых авто-тестов, прогон коллекций, отправка запросов.

### DevTools (link)

Elements, Console, Network, Network condition, Sources, Performance, Application, Lighthouse, Security.

#### Terminal linux (link)

sudo, cd, pwd, cp, mv, cat, nano, vim, mkdir, touch, ls -la, find, tail, head, grep, less.

#### GIT (link)

Create a repository, add, commit, push, pull, branch, merge, checkout.

#### SQL (link)

select, where, like, group by, order by, have join, union, create, update, insert into.

IDE: DBeaver-Community.

Начальный уровень Python.

О себе

На данный момент участвую в тестировании на проекте **NoPass.us**. Параллельно улучшаю знания языка программирования **python**, чтобы в будущем освоить автоматизированное тестирование.

Хорошо работаю в команде и помогаю стать лучше. Знаю, что такое идти к общей цели, и как важна "химия" внутри коллектива.

Опыт предыдущих работ помог развить **стрессоустойчивость**, вниманительность и коммуникабельность.

Опыт

апрель 2022 - н.в

апрель 2021 - февраль 2022

10 месяцев

июль 2017 - апрель 2021

3 года и 10 месяцев

#### Бета - тестирование ПО NoPass.us

- Тестирование web, desktop
- Smoke, regression testing
- Составление баг-репортов

## Группа компаний ПИК Инженер - проектировщик ОВиК

- Разработка проектной документации
- Работа с технической документацией, СНиП, ГОСТ
- Проведение экспертизы

# Сибирская генерирующая компания Инженер - инспектор качества теплоснабжения

- Тестирование веб приложения "АРМ ТИ"
- Составление баг-репорта
- Обеспечение качества теплоснабжения.
- Работа с технической документацией, СНиП, ГОСТ
- Работа с контрагентами
- Создание тестовой документации